臺灣高等法院臺中分院刑事判決　　　　　　　　九十二年度金上訴字第一九四六號
　　上　訴　人
　　即　被　告　乙○○
　　　　　　　　丁○○
　　共同指定辯護人　本院公設辯護人甲○○
右上訴人因妨害國幣懲治條例等案件，不服臺灣台中地方法院九十一年度訴字第七八
九號中華民國九十二年八月十九日第一審判決（起訴案號：臺灣台中地方法院檢察署
九十一年度偵字第二二０三號），提起上訴，本院判決如左：
    主　　  文
原判決關於乙○○部分撤銷。
乙○○共同連續行使偽造之通用貨幣，累犯，處有期徒刑參年參月。
如附表一至五所示中偽造之金額及如附表六所示之物，均沒收；因犯罪取得之如附表
一至五所示中偽造之金額，均沒收，如全部或一部不能沒收時，以其財產抵償之。
其餘上訴駁回。
    事　　  實
原審判決書所記載之事實，補充乙○○前於八十六年間，因犯麻醉藥品管理條例案件
，經台灣板橋地方法院判處有期徒刑三月，於八十七年六月二十四日易科罰金執行完
畢，為累犯外，其餘與本院認定之犯罪事實相同，玆引用之。（如附件）
    理  　　由
一、引用原審判決書所記載之證據及理由（除乙○○累犯部分外）。
二、訊據被告乙○○、丁○○已於本院對於其妨害國幣懲治條例等犯行供認不諱，而
    被告乙○○、丁○○二人上訴意旨雖謂：伊等有配合警方之調查，擔任秘密証人
    ，原審判刑過重，請求依証人保護法規定予以減刑云云，惟綜觀全卷，本案並無
    檢察官同意之記載其允許被告二人得適用証人保護法規定，亦無相關資料顯示檢
    察官曾依証人保護法規定為減輕被告二人刑度之聲請，上訴意旨謂被告二人可依
    證人保護法之相關規定予以減刑云云，顯於法不合，難以准許。
三、就被告丁○○部分，原審持同一見解，並審酌被告丁○○不思以正當手段獲取財
    物之犯罪動機、目的、手段、犯罪時間之長短、及其犯罪所得多寡且對社會秩序
    與被害人所生危害暨其犯後坦承犯行之態度等一切情狀，量處丁○○有期徒刑參
    年伍月，認事用法，核無不合，量刑尚稱妥適，被告丁○○上訴意旨指摘原判決
    量刑過重，為無理由，應予駁回。
四、就被告乙○○部分，原審予以論科，固非無見，惟查被告乙○○前於八十六年間
    ，因犯麻醉藥品管理條例案件，經台灣板橋地方法院判處有期徒刑三月，於八十
    七年六月二十四日易科罰金執行完畢，有台灣高等法院被告全國前案紀錄表可稽
    ，其於五年內再犯本件，為累犯，應依法加重其刑，原審漏未審酌，尚有未洽。
    上訴人乙○○上訴意旨指摘原判決量刑過重，雖無可取，惟原判決既有可議，即
    無可維持，自應由本院加以撤銷改判。爰審酌被告乙○○不思以正當手段獲取財
    物之犯罪動機、目的、手段、犯罪時間之長短、及其犯罪所得多寡且對社會秩序
    與被害人所生危害暨其犯後坦承犯行之態度等一切情狀，量處乙○○有期徒刑參
    年參月。
五、據上論斷，應依刑事訴訟法第三百六十八條、第三百六十九條第一項前段、第三
    百七十三條、第三百六十四條、第二百九十九條第一項前段、妨害國幣懲治條例
    第六條，修正前洗錢防制法第二條第一款、第九條第一項、第十二條第一項，刑
    法第十一條前段、第二十八條、第二條第一項但書、第五十六條、第一百九十六
    條第一項、第五十五條、第四十七條、第三十八條第一項第二款，罰金罰鍰提高
    標準條例第一條前段，判決如主文。
本案經檢察官丙○○到庭執行職務。
中      華      民      國　  　九十三   年       一      月    十三　  日
                                    臺灣高等法院臺中分院刑事第四庭
                                          審判長法　官　洪　耀　宗
                                                法　官  江　德　千
                                                法　官  蕭　錦　鍾
右正本證明與原本無異。
如不服本判決應於收受送達後十日內向本院提出上訴書狀，其未敘述上訴之理由者並
得於提起上訴後十日內向本院補提理由書（均須按他造當事人之人數附繕本）。
                                                書記官  蘇  昭  文
中      華      民      國　  　九十三   年       一      月    十三　  日
                                                                        Ｉ
